臺灣彰化地方法院刑事裁定
111年度聲字第707號
聲  請  人  臺灣彰化地方檢察署檢察官   
受  刑  人  張育斌



上列聲請人因受刑人數罪併罰有二裁判以上，聲請定其應執行之
刑(111年度執聲字第374號），本院裁定如下：
    主    文
張育斌犯如附表所示之罪，所處如附表所示之刑，應執行有期徒
刑伍年拾壹月。
    理    由
一、聲請意旨略以：受刑人張育斌因不能安全駕駛致交通危險等
    數罪，先後經判決確定如附表，應依刑法第53條、第51條第
    5款規定，定其應執行之刑，爰依刑事訴訟法第477條第1項
    聲請裁定等語。
二、按數罪併罰，有2裁判以上者，依刑法第51條規定，定其應
    執行之刑，刑法第53條定有明文。又數罪併罰，分別宣告其
    罪之刑，宣告多數有期徒刑者，於各刑中之最長期以上，各
    刑合併之刑期以下，定其刑期。但不得逾30年，刑法第51條
    第5款亦定有明文。復按裁判確定前犯數罪者，併合處罰之
    。但有下列情形者，不在此限：(一)得易科罰金之罪與不得
    易科罰金之罪。(二)得易科罰金之罪與不得易服社會勞動之
    罪。(三)得易服社會勞動之罪與不得易科罰金之罪。(四)得
    易服社會勞動之罪與不得易服社會勞動之罪。前項但書情形
    ，受刑人請求檢察官聲請定應執行刑者，依第51條規定定之
    ，刑法第50條明揭此旨。
三、經查，受刑人張育斌因犯如附表所示之罪，先後經法院判處
    如附表所示之刑(其中如附表編號1、2所示之罪所處之刑，
    經本院以110年度交訴字第65號、第122號判決定應執行之刑
    為有期徒刑1年;如附表編號3至6所示之罪所處之刑，經本院
    以110年度交訴字第65號、第122號判決定應執行之刑為有期
    徒刑1年，如易科罰金，以新臺幣1000元折算1日)，均經分
    別確定在案，有如附表所示之判決書及臺灣高等法院被告前
    案紀錄表在卷可憑。受刑人所犯如附表編號3至6、8所示之
    罪所處之刑，得易科罰金；如附表編號1、2、7所示之罪所
    處之刑，不得易科罰金，屬於刑法第50條第1項但書之情形
    ，原不得併合處罰。惟聲請人既係依同法第50條第2項規定
    ，經受刑人之請求，向本院提出定應執行刑之聲請，有受刑
    人簽名並蓋指印之臺灣彰化地方檢察署(執丙)刑法第50條第
    1項但書案件是否聲請定刑聲請書(受刑人於該聲請書意見欄
    表示附表編號7案件所示之罪所處之刑期應為3年8月，核屬
    誤認)1份附卷足稽，則聲請人提出本件聲請於法有據。茲檢
    察官聲請定其應執行之刑，本院審認核屬正當，經衡酌受刑
    人犯行所生危害、犯罪之性質及情節等情形，定其應執行之
    刑如主文所示。至受刑人所犯如附表編號3至6、8所示之罪
    所處之刑，雖得易科罰金，但與如附表編號1、2、7所示不
    得易科罰金之刑併合處罰之結果，自無庸為易科罰金折算標
    準之記載(司法院大法官會議釋字第144號解釋意旨參照)。
四、依刑事訴訟法第477條第1項，刑法第50條第2項、第53條、
    第51條第5款，裁定如主文。
中　　華　　民　　國　　111 　年　　8 　　月　　3 　　日
                  刑事第三庭  法  官  林  慧  欣 
以上正本證明與原本無異。　　　　　　　　　 
如不服本裁定，應於收受送達後5日內向本院提出抗告狀(應附繕
本)。　　　　　　　　　
中　　華　　民　　國　　111 　年　　8 　　月　　3 　　日
                              書記官  楊  雅  芳

附表：
 編          號          1         2        3  罪          名  駕駛動力交通工具發生交通事故致人傷害逃逸 駕駛動力交通工具妨害公務執行 竊盜  宣    告    刑  有期徒刑8月 有期徒刑7月 有期徒刑4月，如易科罰金，以新臺幣1000元折算1日  犯  罪  日  期  110年5月30日 110年5月31日 110年5月30日  偵查(自訴)機關  年度案號  臺灣彰化地方檢察署110年度偵字第6637、10612號 臺灣彰化地方檢察署110年度偵字第6637、10612號 臺灣彰化地方檢察署110年度偵字第6637、10612號 最  後  事實審 法    院 臺灣彰化地方法院 臺灣彰化地方法院 臺灣彰化地方法院  案    號 110年度交訴字第65、122號 110年度交訴字第65、122號 110年度交訴字第65、122號  判決日期 110年12月23日 110年12月23日 110年12月23日 確  定  判  決 法    院 臺灣彰化地方法院 臺灣彰化地方法院 臺灣彰化地方法院  案    號 110年度交訴字第65、122號 110年度交訴字第65、122號 110年度交訴字第65、122號  判    決 確定日期 111年2月8日 111年2月8日 111年2月8日 是否為得易科罰金、易服社會勞動之罪  否 否 是 備            註  臺灣彰化地方檢察署111年度執字第1232號 臺灣彰化地方檢察署111年度執字第1232號 臺灣彰化地方檢察 署111年度執字第1233號   編號1、2所示之罪所處之刑已定應執行有期徒刑1年  編號3至6所示之罪所處之刑已定應執行有期徒刑1年，如易科罰金，以新臺幣1000元折算1日 

 編          號          4        5        6  罪          名  竊盜 妨害公眾往來安全 過失傷害  宣    告    刑  有期徒刑4月，如易科罰金，以新臺幣1000元折算1日 有期徒刑4月，如易科罰金，以新臺幣1000元折算1日 有期徒刑3月，如易科罰金，以新臺幣1000元折算1日  犯  罪  日  期  110年5月30日 110年5月31日 110年5月30日  偵查(自訴)機關  年度案號  臺灣彰化地方檢察署110年度偵字第6637、10612號 臺灣彰化地方檢察署110年度偵字第6637、10612號 臺灣彰化地方檢察署110年度偵字第6637、10612號 最  後  事實審 法    院 臺灣彰化地方法院 臺灣彰化地方法院 臺灣彰化地方法院  案    號 110年度交訴字第65、122號 110年度交訴字第65、122號 110年度交訴字第65、122號  判決日期 110年12月23日 110年12月23日 110年12月23日 確  定  判  決 法    院 臺灣彰化地方法院 臺灣彰化地方法院 臺灣彰化地方法院  案    號 110年度交訴字第65、122號 110年度交訴字第65、122號 110年度交訴字第65、122號  判    決 確定日期 111年2月8日 111年2月8日 111年2月8日 是否為得易科罰金、易服社會勞動之罪  是 是 是 備            註  臺灣彰化地方檢察 署111年度執字第1233號 臺灣彰化地方檢察署111年度執字第1233號 臺灣彰化地方檢察署111年度執字第1233號   編號3至6所示之罪所處之刑已定應執行有期徒刑1年，如易科罰金，以新臺幣1000元折算1日   

 編          號         7        8   罪          名  攜帶兇器強盜 公共危險   宣    告    刑  有期徒刑3年10月 有期徒刑4月，如易科罰金，以新臺幣1000元折算1日   犯  罪  日  期  110年10月31日 110年10月31日   偵查(自訴)機關  年度案號  臺灣彰化地方檢察署110年度偵字第13596號 臺灣彰化地方檢察署110年度偵字第13596號  最  後  事實審 法    院 臺灣彰化地方法院 臺灣彰化地方法院   案    號 110年度訴字第1078號 110年度訴字第1078號   判決日期 111年3月29日 111年3月29日  確  定  判  決 法    院 臺灣彰化地方法院 臺灣彰化地方法院   案    號 110年度訴字第1078號 110年度訴字第1078號   判    決 確定日期 111年5月11日 111年5月11日  是否為得易科罰金、易服社會勞動之罪  否 是  備            註  臺灣彰化地方檢察 署111年度執字第2242號 臺灣彰化地方檢察 署111年度執字第2243號